

8 rue général Dayan 69100 VILLEURBANNE 06.17.67.18.34 seb.eric.herbreteau@gmail.com

# **COMPÉTENCES TECHNIQUES**

### **DÉVELOPPEMENT WEB**

- Réaliser un wireframe et/ou maquette
- Réaliser un page web statique reponsive
- Réaliser un site Wordpress no-code

#### LANGAGES ET LOGICIELS

- HTML
- Figma
- CSS
- Wamp server
- SASS
- VSCode

### **LOGISTIQUE**

- Analyse et mobilisation des ressources logistiques
- Programmation industrielle
- Lecture de plan

## **CONCEPTION 3D - IMPRESSION 3D**

- TopSolid
- Fusion 360

#### **ASTROPHOTOGRAPHIE**

- Photoshop
- Lightroom

# **SOFTSKILLS**

- Empathique
- Créatif
- Altruiste
- Curieux
- Rigoureux
- Esprit d'analyse

# **DEVELOPPEUR WEB JUNIOR**

# SEBASTIEN HERBRETEAU

Je suis passionné d'informatique sous toutes ses formes depuis toujours.

Curieux, créatif et rigoureux, après 20 ans d'un parcours professionnel très riche mais qui ne correspondait plus à mes aspirations tant professionnelles que personnelles, j'ai pris la décision d'exercer le métier de développeur web.

# **EXPÉRIENCES PROFESSIONNELLES**

2015 - 2022

Fraiseur - PREMEFER - Loire sur rhône

Lecture de plan, programmation, usinage 2D/3D. Création d'un service de reproduction/conception/usinage 3D.

2007 - 2015

Préparateur de commandes - COLACO - Dardilly

Préparation commande, gestion de stock, achats. Création d'un outil permettant l'optimisation de la préparation des commandes.

2001 - 2007

Préparateur de commandes - SBO - Villeurbanne

Gestion de stock, préparateur commande, achats fournisseurs.

## **FORMATION**

ONLINEFORMAPRO Juin 2022 - mars 2023

Titre professionnel de niveau 5 Développeur web & web mobile

AUTO-FORMATION Nov. 2021 - Aujourd'hui

Openclassrooms (HTML, CSS, JS) Udemy (HTML, CSS).









